Minutes et répertoires du notaire Nicolas MATHIS, 3 décembre 1748 - 3 août 1763 (étude XXVI)
Archives nationales
- Minutes de Nicolas MATHIS, octobre 1748 - 30 août 1763; MC/ET/XXVI/443 - MC/ET/XXVI/525
  - Minutes. 1751, août - octobre, août - octobre 1751; MC/ET/XXVI/460; registre
    - Mariage., 8 août 1751; MC/ET/XXVI/460
      Nom, qualité: (M.) Danbas, Francois.
      Nom, qualité: (Mme ou Mlle) Guingret, Claude Louise.
    - Vente, ratification, maison, Montloue (Aisne)., 9 août 1751; MC/ET/XXVI/460
      Nom, qualité: (M.) Goulart, Jean.
      Nom, qualité: (M.) Goulart, Nicolas.
      Domicile: Montloue (Aisne)
      acte de vente; ratification
    - Transaction., 9 août 1751; MC/ET/XXVI/460
      Nom, qualité: (M.) Ledoux, Pierre.
      Profession: fondeur (maître).
      Nom, qualité: (Mme ou Mlle) Gries, Barbe.
      Nom, qualité: (M.) Chenault, Jean.
      Domicile: Vimpelles
    - Transaction., 9 août 1751; MC/ET/XXVI/460
      Nom, qualité: (Mme ou Mlle) Deslions, Marie Angelique.
      Domicile: Landouville (Eure-et-Loir).
      Nom, qualité: (M.) Legay de Folleville, Joseph.
      Profession: gendarme de la garde.
      Profession: curé.
      Domicile: Landouville (Eure-et-Loir)
    - Succession, renonciation., 9 août 1751; MC/ET/XXVI/460
      Nom, qualité: (Mme ou Mlle) Levesque, Claude Augustine.
    - Procuration, depot., 10 août 1751; MC/ET/XXVI/460
      Nom, qualité: (Mme ou Mlle) Champion, Marie.
      Domicile: Avallon.
      Nom, qualité: (M.) Vallon, Jacob.
      Profession: avocat au bailliage.
      Nom, qualité: (Mme ou Mlle) Creple, Madeleine.
    - Ratification., 17 août 1751; MC/ET/XXVI/460
      Nom, qualité: (M.) Cardon, Claude Barnabe.
      Profession: perruquier (maître).
      Nom, qualité: (Mme ou Mlle) Piochot, Marie Louise.
    - Succession, dépôt de pieces., 18 août 1751; MC/ET/XXVI/460
      Nom, qualité: (M.) Bedel, Jean Louis.
      Domicile: Fere-en-Tardenois
    - Rente, constitution., 18 août 1751; MC/ET/XXVI/460
      Nom, qualité: (Mme ou Mlle) Du Chatelet, Madeleine Suzanne.
    - Succession, Mainlevée., 18 août 1751; MC/ET/XXVI/460
      Nom, qualité: (M.) Argouges de Rannes D', Louis (marquis de rannes).
    - Consentement., 19 août 1751; MC/ET/XXVI/460
      Nom, qualité: (Mme ou Mlle) Lefebvre, Jeanne Philiberte.
      Nom, qualité: (M.) Lefebvre, Jean Anatole.
      Profession: intendant prive
    - Succession, dépôt de pieces., 20 août 1751; MC/ET/XXVI/460
      Nom, qualité: (M.) Nadault de Peusset, Antoine.
      Profession: commandant
    - Obligation., 20 août 1751; MC/ET/XXVI/460
      Nom, qualité: (M.) Daminois, Joseph.
      Nom, qualité: (Mme ou Mlle) Guilbert, Anne Elisabeth.
      Nom, qualité: (M.) Platrier, Philippe (bourgeois de Paris).
    - Bail à ferme, adjudication, bac, Conflans-Sainte-Honorine., 20 août 1751; MC/ET/XXVI/460
      Nom, qualité: (personne morale) Charon de Menars (hoirs).
      Nom, qualité: (Mme ou Mlle) Menars de (presidente).
      Nom, qualité: (M.) Charon de Menars, Jean Jacques.
      Profession: president au Parlement.
    - Rente viagere, constitution., 22 août 1751; MC/ET/XXVI/460
      Nom: (personne morale) Fabrique de Saint-Gervais de Paris.
      Nom, qualité: (M.) Regnaud, Pierre.
      Nom, qualité: (Mme ou Mlle) Loiseau, Jeanne.
    - Procuration., 27 août 1751; MC/ET/XXVI/460
      Nom, qualité: (M.) Barberie de Saint-Contest de La Chataigneraye de, Henri Louis.
      Profession: intendant de champagne.
      Domicile: Chalons-sur-Marne.
      Nom, qualité: (M.) Lautour, Jacques.
      Profession: substitut du procureur au bailliage.
      Domicile: Argentan
    - Union de créanciers, distribution de deniers., 27 août 1751; MC/ET/XXVI/460
      Nom, qualité: (Mme ou Mlle) Colbert de Maulevrier, Marie Therese.
      Nom, qualité: (M.) Rouxel de Grancey de Medavy, Eleonor (comte de medavy).
      Profession: marechal de France
    - Rente, constitution., 28 août 1751; MC/ET/XXVI/460
      Nom, qualité: (Mme ou Mlle) Lienard, Louise.
      Domicile: Saint-Quentin.
      Nom, qualité: (M.) Dennuelle, Claude.
      Profession: marchand de vin.
    - Inventaire après décès de Marie-Madeleine d'Ursel., 30 août 1751; MC/ET/XXVI/460
      Nom, qualité: (Mme ou Mlle) Ursel, Marie-Madeleine d'.
      inventaire après décès; Ursel, Marie-Madeleine d'
    - Succession, dépôt de pieces., 31 août 1751; MC/ET/XXVI/460
    - Succession, renonciation., 31 août 1751; MC/ET/XXVI/460
      Nom, qualité: (Mme ou Mlle) Badin, Marie.
      Nom, qualité: (M.) Mortain de, Jean Baptiste.
      Profession: payeur des gages des officiers.
      Domicile: Colmar
    - Bail, maison, Paris, rue des Gravilliers., 31 août 1751; MC/ET/XXVI/460
      Nom, qualité: (personne morale) Delamotte (hoirs).
      Profession: intendant des batiments du roi.
      Nom, qualité: (M.) Dupre, Christophe Guillaume.
    - Rente, constitution., 31 août 1751; MC/ET/XXVI/460
      Nom, qualité: (M.) Thibaut, Louis.
      Profession: voiturier par terre.
      Domicile: Crecy-en-Brie, belle-Aire.
      Nom, qualité: (Mme ou Mlle) Lanfant, Marie Louise.
      Nom, qualité: (M.) Godart, Louis.
    - Procuration, depot., 1er septembre 1751; MC/ET/XXVI/460
      Nom, qualité: (M.) Saulsoy, Jean Denis.
      Profession: conseiller au bailliage.
      Profession: procureur au bureau hotel-de-ville.
    - Compte., 1er septembre 1751; MC/ET/XXVI/460
      Nom, qualité: (M.) Du Chatelet, Francois Bernardin (marquis).
    - Bail, maison, Maisons-Alfort, grand-Rue., 2 septembre 1751; MC/ET/XXVI/460
      Nom, qualité: (M.) Aviet, Charles.
      Nom, qualité: (M.) Gouffe, Louis.
      Profession: bolanger.
      Domicile: Maisons-Alfort.
      Nom, qualité: (Mme ou Mlle) Jacques, Genevieve.
    - Bail à ferme, terre, Crapeaumesnil (Oise)., 3 septembre 1751; MC/ET/XXVI/460
      Nom, qualité: (M.) Seigliere E Soyecourt, Louis Armand (marquis de soyecourt).
      Profession: mestre de camp.
      Nom, qualité: (M.) Mulot, Claude.
      Domicile: Crapeaumesnil (Oise).
      Nom, qualité: (Mme ou Mlle) Roquencourt, Anne.
    - Vente, meubles., 4 septembre 1751; MC/ET/XXVI/460
      Nom, qualité: (Mme ou Mlle) Mousur, Marie Madeleine.
      Profession: aubergiste.
      Nom, qualité: (M.) Lagiraude, Sylvain.
      Profession: charpentier.
      Nom, qualité: (M.) Boutrou, Jacques.
      Profession: porteur d'eau.
    - Compte., 5 septembre 1751; MC/ET/XXVI/460
      Nom, qualité: (Mme ou Mlle) Mercier, Jeanne.
      Nom, qualité: (M.) Beaudouin, Jean.
      Relations: au service de l'intervenant 3.
      Nom, qualité: (M.) Langlois de La Fortelle, Pierre.
      Profession: conseiller au Parlement
    - Procuration., 7 septembre 1751; MC/ET/XXVI/460
      Nom, qualité: (M.) Seiglieres de Feuquieres de, Antoine Adolphe (marquis de feuquieres).
      Profession: marechal de camp.
    - Succession, renonciation., 9 septembre 1751; MC/ET/XXVI/460
    - Bail, transport, maison, Paris, rue de la Mortellerie., 10 septembre 1751; MC/ET/XXVI/460
      Nom, qualité: (Mme ou Mlle) Monsur, Marie Madeleine.
      Nom, qualité: (M.) Lagiraude, Sylain.
      Nom, qualité: (Mme ou Mlle) Desportes, Jeanne.
    - Rente, constitution., 11 septembre 1751; MC/ET/XXVI/460
      Profession: capitaine des gardes du coprs du roi.
      Nom, qualité: (M.) Passot, Claude Joseph.
      Profession: tailleur du dauphin.
    - Procuration., 11 septembre 1751; MC/ET/XXVI/460
      Nom, qualité: (M.) Prudent de La Martiniere, Louis.
    - Bail, maison, Paris, rue des Gravilliers., 11 septembre 1751; MC/ET/XXVI/460
      Nom, qualité: (M.) Garbet, Jacques.
      Profession: menuisier (maître).
      Nom, qualité: (Mme ou Mlle) Mace, Marie Francoise.
    - Succession, decharge., 15 septembre 1751; MC/ET/XXVI/460
      Nom, qualité: (Mme ou Mlle) Staffort de (comtesse).
    - Rente, constitution., 15 septembre 1751; MC/ET/XXVI/460
      Nom, qualité: (M.) Giraud, Francois.
      Profession: receveur de domaine.
      Domicile: Auzouer (Indre-et-Loire).
      Nom, qualité: (M.) Gerard, Jean (bourgeois de Paris)
    - Decharge., 16 septembre 1751; MC/ET/XXVI/460
      Nom, qualité: (Mme ou Mlle) Torf, Henriette.
      Nom, qualité: (M.) Lhuillier de Chalendos, Alexandre.
    - Union de créanciers, distribution de deniers., 17 septembre 1751; MC/ET/XXVI/460
      Nom, qualité: (M.) Tavannes de (abbe).
    - Quittance., 18 septembre 1751; MC/ET/XXVI/460
      Nom, qualité: (Mme ou Mlle) Arnoult, Marie Barbe.
      Nom, qualité: (M.) Dubuisson, Antoine.
      Nom, qualité: (M.) Saulx de (comte)
    - Succession, délivrance de legs., 20 septembre 1751; MC/ET/XXVI/460
    - Quittance., 21 septembre 1751; MC/ET/XXVI/460
      Nom, qualité: (M.) Janmot, Louis.
      Domicile: Colondannes (Creuse).
      Nom, qualité: (M.) Ducluzeau, Sylvain.
    - Depot d'especes., 22 septembre 1751; MC/ET/XXVI/460
    - Procuration, depot., 23 septembre 1751; MC/ET/XXVI/460
      Nom, qualité: (M.) Deslincourt, Gabriel Rodolphe Benoit.
      Domicile: Auch.
    - Succession, notoriete., 24 septembre 1751; MC/ET/XXVI/460
    - Depot d'especes., 25 septembre 1751; MC/ET/XXVI/460
      Nom, qualité: (M.) Fardy de, Dominique Louis.
      Profession: conseiller au Châtelet
    - Bail, terres, Vanves., 26 septembre 1751; MC/ET/XXVI/460
      Nom, qualité: (Mme ou Mlle) Motet, Louise.
      Nom, qualité: (M.) Fleury, Charles Alexandre.
      Domicile: Vanves
    - Foi et hommage., 27 septembre 1751; MC/ET/XXVI/460
      Nom, qualité: (M.) Berthier de Sauvigny, Jean Louis.
      Profession: maitre des requetes.
      Nom, qualité: (M.) Mazarini Mancini, Philippe Jules Francois (duc de nivernais).
      Profession: gouverneur de nivernais.
    - Bail, maison, Paris, rue Saint-Andre-des-Arts., 30 septembre 1751; MC/ET/XXVI/460
      Nom, qualité: (M.) Bontoux, Claude.
      Nom, qualité: (Mme ou Mlle) Durand, Jeanne Antoinette.
    - Compte., 30 septembre 1751; MC/ET/XXVI/460
      Nom, qualité: (M.) La Broue de Falgeois de, Francois
    - Succession, acceptation., 1er octobre 1751; MC/ET/XXVI/460
      Nom, qualité: (M.) Lefournieres de Bernaville, Charles.
    - Quittance., 1er octobre 1751; MC/ET/XXVI/460
      Nom, qualité: (M.) Leroux, Francois.
      Domicile: Saint-Martin-la-Garenne.
      Nom, qualité: (M.) Simon, Denis.
      Profession: huissier.
    - Succession, renonciation., 1er octobre 1751; MC/ET/XXVI/460
      Nom, qualité: (Mme ou Mlle) Mailly de Neelle de, Pauline Felixe.
    - Compte., 2 octobre 1751; MC/ET/XXVI/460
      Profession: peintre-doreur (maître).
    - Mariage., 3 octobre 1751; MC/ET/XXVI/460
      Nom, qualité: (M.) Bujon, Marie Ouis.
      Profession: contrôleur des hopitaux de l'armee (ancien).
      Profession: charpentier (compagnon)
    - Transport, créances., 3 octobre 1751; MC/ET/XXVI/460
      Nom, qualité: (M.) Demont, Bertrand.
      Profession: chirurgien (maître).
      Profession: substitut du procureur general de la cour des aides.
    - Bail, boutique, Paris, marche Saint-Jean., 4 octobre 1751; MC/ET/XXVI/460
      Profession: chandelier (marchand).
      Nom, qualité: (M.) Corsange, Etienne.
      Nom, qualité: (Mme ou Mlle) Michau, Louise.
    - Rente, quittance de rachat., 4 octobre 1751; MC/ET/XXVI/460
      Nom, qualité: (personne morale) Le Roy (hoirs).
      Nom, qualité: (Mme ou Mlle) Le Roy, Marguerite Marthe.
      Nom, qualité: (M.) Rougemont de, Charles Gauthier.
    - Apprentissage, métier patissier-traiteur., 5 octobre 1751; MC/ET/XXVI/460
      Nom, qualité: (M.) Fity, Jean.
      Domicile: Nevers.
      Nom, qualité: (M.) Lesol, Pierre.
      Profession: patissier-traiteur (maître).
    - Rente, transport., 7 octobre 1751; MC/ET/XXVI/460
      Nom, qualité: (M.) Lambert, Nicolas.
      Nom, qualité: (M.) Missonnet, Jean Baptiste.
      Profession: commissaire de police,greffier d'election.
      Domicile: Nogent-sur-Seine
    - Rente, quittance de rachat., 11 octobre 1751; MC/ET/XXVI/460
      Nom, qualité: (M.) Olivier, Claude Louis.
      Profession: exempt des cent suisses (ancien).
      Nom, qualité: (M.) Durand, Gerard Alexandre.
      Profession: fermier des coches d'auxerre.
    - Mainlevée., 14 octobre 1751; MC/ET/XXVI/460
      Nom, qualité: (M.) Maron, Jacques.
      Profession: huissier (ancien).
      Nom, qualité: (Mme ou Mlle) Rostaing de
    - Rente, constitution., 16 octobre 1751; MC/ET/XXVI/460
      Nom, qualité: (Mme ou Mlle) Subtil, Marthe.
      Nom, qualité: (M.) Biberon de Cormery de Nogentel, Claude Francois.
      Profession: secrétaire du regent.
      Nom, qualité: (M.) Mencier, Pierre Denis.
    - Procuration., 17 octobre 1751; MC/ET/XXVI/460
      Nom, qualité: (M.) Briere, Jean Louis.
      Profession: faiseur de bas au métier.
      Domicile: Brie-sous-Montlhery.
      Nom, qualité: (Mme ou Mlle) Renard, Elisabeth Rose.
      Nom, qualité: (M.) Bonnomet, Charles (bourgeois de Paris).
    - Mainlevée., 18 octobre 1751; MC/ET/XXVI/460
      Nom, qualité: (Mme ou Mlle) Cochinard, Michelle Claude.
      Nom, qualité: (M.) Jubeaux, Louis.
      Nom, qualité: (M.) Aumont D', Louis Marie (duc d' aumont).
      Profession: lieutenant general d'armee
    - Quittance., 18 octobre 1751; MC/ET/XXVI/460
      Nom, qualité: (M.) Dusollier, Jean Baptiste.
      Nom, qualité: (M.) Chevalier, Nicolas (bourgeois de Paris)
    - Quittance., 18 octobre 1751; MC/ET/XXVI/460
      Profession: lieutenant general des armées
    - Procuration., 19 octobre 1751; MC/ET/XXVI/460
      Nom, qualité: (M.) Philip, Joseph.
      Profession: ingenieur
    - Reconnaissance de dette., 20 octobre 1751; MC/ET/XXVI/460
      Nom, qualité: (M.) Limosin Lescuyer, Jean Raymond.
      Profession: pannetier du roi.
      Nom, qualité: (Mme ou Mlle) Leroy, Marguerite Marthe
    - Succession, renonciation., 23 octobre 1751; MC/ET/XXVI/460
      Nom, qualité: (M.) Remy, Renaud Francois.
    - Declaration., 25 octobre 1751; MC/ET/XXVI/460
      Nom, qualité: (M.) Panel de Porcare, Francois.
    - Depot d'especes., 27 octobre 1751; MC/ET/XXVI/460
      Nom, qualité: (M.) Lechevalier, Jean Jacques.
      Profession: sous-fermier des aides.
      Domicile: Paris (généralité).
      Nom, qualité: (M.) Menage de Mondesir, Francois Joseph.
      Nom, qualité: (M.) Leonard, Jean Baptiste Frederic.
      Profession: caissier de sous-ferme des aides.
      Domicile: Paris (généralité)
    - Succession, dépôt de pieces., 27 octobre 1751; MC/ET/XXVI/460
      Nom, qualité: (Mme ou Mlle) Faure, Marie Francoise.
      Domicile: Soissons.
      Nom, qualité: (M.) Nicolas de Montigny, Jean Baptiste.
    - Succession, compte., 28 octobre 1751; MC/ET/XXVI/460
    - Succession, liquidation., 28 octobre 1751; MC/ET/XXVI/460
    - Convention., 29 octobre 1751; MC/ET/XXVI/460
      Nom, qualité: (M.) Cormeille, Germain.
      Profession: plancheieur (officier).
      Nom, qualité: (Mme ou Mlle) Cormeille, Catherine Marguerite.
      Nom, qualité: (M.) Thebault de Bellevue, Joseph (bourgeois de Paris).
    - Depot d'especes., 29 octobre 1751; MC/ET/XXVI/460
      Nom, qualité: (M.) Carre de Baudouin, Nicolas.
      Profession: caissier de sous-ferme des domaines.
      Domicile: Alsace
    - Succession, renonciation., 29 octobre 1751; MC/ET/XXVI/460
      Nom, qualité: (M.) Fessart, Charles.
      Domicile: Clamart
    - Union de créanciers, transaction., 29 octobre 1751; MC/ET/XXVI/460
      Nom, qualité: (M.) Bridou de Belleville, Jacques Come Denis.
      Profession: ingenieur du roi
    - Rente, constitution., 29 octobre 1751; MC/ET/XXVI/460
      Nom, qualité: (M.) Darcy, Laurent.
      Profession: trésorier de France (ancien).
      Nom, qualité: (Mme ou Mlle) Darcy, Louise Madeleine.
      Profession: substitut à la cour des aides.
      Nom, qualité: (Mme ou Mlle) Lecomte, Marie.
    - Rente, constitution., 29 octobre 1751; MC/ET/XXVI/460
      Nom, qualité: (Mme ou Mlle) Despommiers, Claudine.
    - Rente, constitution., 29 octobre 1751; MC/ET/XXVI/460
      Nom, qualité: (M.) Le Boulanger, Jean.
      Profession: maitre à la chambre des comptes
    - Retrocession, créance., 30 octobre 1751; MC/ET/XXVI/460
      Nom, qualité: (M.) Chatelain, Jacques Bernard.
    - Transport., 30 octobre 1751; MC/ET/XXVI/460
      Nom, qualité: (M.) Debar, Henri (bourgeois de Paris).
      Nom, qualité: (M.) Marigaux, Guillaume Nicolas.
      Profession: tailleur d'habits (marchand).
    - Succession, délivrance de legs., 31 octobre 1751; MC/ET/XXVI/460
  - Minutes. 1751, novembre - décembre, novembre - décembre 1751; MC/ET/XXVI/461; registre
    - Succession, Mainlevée., 2 novembre 1751; MC/ET/XXVI/461
      Nom, qualité: (M.) Vintimille Du Luc de (comte du luc).
    - Bail à ferme, terres, Bondy., 3 novembre 1751; MC/ET/XXVI/461
      Nom, qualité: (M.) Meunier, Nicolas.
      Profession: farinier (marchand).
      Domicile: Viarmes.
      Nom, qualité: (M.) Lautru, Michel.
      Domicile: Bondy.
      Nom, qualité: (M.) Lautru, Denis.
      Domicile: Bondy
    - Procuration, depot., 4 novembre 1751; MC/ET/XXVI/461
      Nom, qualité: (Mme ou Mlle) Pereson ou Person, Barbe.
      Domicile: Luneville.
      Nom, qualité: (M.) Laguerre, Pierre.
      Profession: valet de pied du roi depologne.
      Nom, qualité: (M.) Charlier, Nicolas (bourgeois de Paris)
    - Succession, quittance., 6 novembre 1751; MC/ET/XXVI/461
      Nom, qualité: (M.) Marechal, Pierre.
    - Mariage., 7 novembre 1751; MC/ET/XXVI/461
      Nom, qualité: (M.) Gasse, Pierre Joseph.
      Profession: tourneur (compagnon).
      Nom, qualité: (Mme ou Mlle) Jolliette, Catherine.
      Profession: ouvriere en linge.
    - Consentement., 7 novembre 1751; MC/ET/XXVI/461
      Nom, qualité: (M.) Chouin, Pierre Louis.
      Profession: menuisier (compagnon).
      Nom, qualité: (M.) Chouin, Louis.
      Profession: imprimeur en taille douce (maître).
      Nom, qualité: (Mme ou Mlle) Chouin, Charlotte Francoise.
      Profession: religieuse de l'ave maria.
    - Mariage., 7 novembre 1751; MC/ET/XXVI/461
      Nom, qualité: (M.) Legendre, Philippe.
      Nom, qualité: (Mme ou Mlle) Beaufume, Anne Suzanne.
    - Mariage., 8 novembre 1751; MC/ET/XXVI/461
      Nom, qualité: (M.) Bouru, Pierre Louis.
      Nom, qualité: (Mme ou Mlle) Fairant, Marie Marguerite.
    - Mariage., 8 novembre 1751; MC/ET/XXVI/461
      Nom, qualité: (M.) Jacquot, Antoine.
      Profession: tapissier (garcon).
      Nom, qualité: (Mme ou Mlle) Dallous, Anne.
    - Depot de pieces., 13 novembre 1751; MC/ET/XXVI/461
      Nom, qualité: (M.) Lefebvre, Pierre.
    - Mariage., 14 novembre 1751; MC/ET/XXVI/461
      Nom, qualité: (M.) Dubuisson, Nicolas Rene.
      Nom, qualité: (Mme ou Mlle) Bisson, Catherine Marguerite.
    - Bail, maison, Maisons ou Maisons-Alfort., 20 novembre 1751; MC/ET/XXVI/461
      Profession: procureur fiscal.
      Domicile: Creteil.
      Nom, qualité: (M.) Dufoix, Henri.
      Domicile: Maisons ou Maisons-Alfort.
      Nom, qualité: (Mme ou Mlle) Sardaigne, Marie.
    - Bail, desistement, maison, Paris, rue Saint-Honore., 21 novembre 1751; MC/ET/XXVI/461
      Profession: mercier (marchand)
    - Obligation., 21 novembre 1751; MC/ET/XXVI/461
      Nom, qualité: (Mme ou Mlle) Durey, Louise Bernarde.
      Nom, qualité: (M.) Aubert, Etienne (bourgeois de Paris)
    - Mariage., 21 novembre 1751; MC/ET/XXVI/461
      Nom, qualité: (M.) Repoux de Chevagny, Denis.
      Nom, qualité: (Mme ou Mlle) Marc, Jeanne Marie.
    - Bail, maison, Paris, rue des Noyers., 23 novembre 1751; MC/ET/XXVI/461
      Nom: (personne morale) Hopital de La Charite de Charenton.
      Nom, qualité: (M.) Bonnet, Jacques Augustin.
      Profession: relieur doreur (maître).
      Nom, qualité: (Mme ou Mlle) Vaixiere de, Catherine.
    - Rente fonciere, titre nouvel, maison, Santeny., 23 novembre 1751; MC/ET/XXVI/461
      Nom, qualité: (M.) Chevalier, Nicolas.
      Profession: macon.
      Domicile: Santeny.
      Profession: tailleur d'habits (me-md).
    - Bail, maison, Paris, rue du Foin., 23 novembre 1751; MC/ET/XXVI/461
      Nom: (personne morale) Couvent Des Mathurins de Paris.
      Nom, qualité: (M.) Debar, Nicolas Joseph (bourgeois de Paris).
      Nom, qualité: (Mme ou Mlle) Riche, Marie Jacqueline.
    - Consentement., 27 novembre 1751; MC/ET/XXVI/461
      Nom, qualité: (Mme ou Mlle) Montauban, Marie Catherine.
    - Mariage., 28 novembre 1751; MC/ET/XXVI/461
      Nom, qualité: (M.) Joulet, Jean Jacques.
      Profession: charron (compagnon).
      Nom, qualité: (Mme ou Mlle) Grapinat, Marie Louise.
    - Société, dissolution., 28 novembre 1751; MC/ET/XXVI/461
      Nom, qualité: (M.) Barrau, Francois Dominique.
      Nom, qualité: (Mme ou Mlle) Boutron, Marie Genevieve.
      Profession: tilleur d'habits (marchand).
    - Procuration., 29 novembre 1751; MC/ET/XXVI/461
    - Succession, notoriete., 30 novembre 1751; MC/ET/XXVI/461
      Nom, qualité: (M.) Bachelier de Montigny de, Jean Baptiste Nicolas
    - Bail, desistement, hotel, Versailles, hotel la Tremoille., 30 novembre 1751; MC/ET/XXVI/461
      Nom, qualité: (Mme ou Mlle) Mailly de, Diane Adelaide.
      Nom, qualité: (M.) Brancas de Lauraguais de, Louis (duc de lauraguais).
      Nom, qualité: (M.) Rosset de Fleury de, Andre Hercule (duc de fleury).
      Profession: gentilhomme de la chambre du roi.
      Nom, qualité: (Mme ou Mlle) Montceaux d' Auxy de, Anne Madeleine Francoise.
    - Succession, partage., 2 décembre 1751; MC/ET/XXVI/461
      Nom, qualité: (Mme ou Mlle) Chabault, Angelique.
      Profession: femme e charge.
    - Sous-bail, boutique, Paris, rue Tiquetonne., 3 décembre 1751; MC/ET/XXVI/461
      Nom, qualité: (M.) Cellir, Dominique.
      Profession: perruquier.
      Nom, qualité: (M.) Choinet, Nicolas.
      Domicile: Pari
    - Vente, maison, Vaucresson., 3 décembre 1751; MC/ET/XXVI/461
      Nom, qualité: (M.) Savet, Jean Baptise.
      Profession: contrôleur aux remontes de la connetablie de France.
      Profession: huissier des ballets du roi.
    - Vente, fonds de boutique de perruquier., 3 décembre 1751; MC/ET/XXVI/461
      Nom, qualité: (M.) Cellier, Dominique.
    - Bail, cession, maison, Paris, rue de la Mortellerie., 5 décembre 1751; MC/ET/XXVI/461
      Nom, qualité: (M.) Moreaux, Nicolas.
      Profession: peinre.
      Nom, qualité: (M.) Donay, Jean.
    - Mainlevée., 7 décembre 1751; MC/ET/XXVI/461
      Nom, qualité: (M.) Malot, Nicolas
    - Succession, renonciation., 7 décembre 1751; MC/ET/XXVI/461
      Nom, qualité: (Mme ou Mlle) Pesie, Marie Genevieve.
      Profession: femme de chambre de la duchesse de Berry.
      Nom, qualité: (M.) Guion, Henri.
      Profession: directeur des affaires du roi.
    - Tutelle, compte., 9 décembre 1751; MC/ET/XXVI/461
      Nom, qualité: (Mme ou Mlle) Guion, Henriette Louise.
    - Rente sur les états de Bretagne, transport., 10 décembre 1751; MC/ET/XXVI/461
      Nom, qualité: (Mme ou Mlle) Guioon, Henriette Louise.
    - Procuration, depot., 10 décembre 1751; MC/ET/XXVI/461
      Nom, qualité: (M.) Mariot, Antoine.
      Domicile: Choisy-en-Brie
    - Consentement., 11 décembre 1751; MC/ET/XXVI/461
      Profession: carrossier-sellier (maître).
      Nom, qualité: (M.) Vintimille Duluc de (comte du luc)
    - Reconnaissance., 12 décembre 1751; MC/ET/XXVI/461
      Domicile: Choisy-en-Brie.
      Profession: marechal.
      Nom, qualité: (M.) Charue, Charles Toussaint.
      Intervenant 4, en première partie:
      Nom, qualité: (Mme ou Mlle) Mariot, Marie Anne
    - Succession, transport de droits., 12 décembre 1751; MC/ET/XXVI/461
      Profession: avocat aux conseils
    - Succession, renonciation., 13 décembre 1751; MC/ET/XXVI/461
      Nom, qualité: (M.) Dufecque, Andre.
      Profession: epicier (marchand),inspecteur sur les vins.
    - Procuration, depot., 14 décembre 1751; MC/ET/XXVI/461
      Nom, qualité: (Mme ou Mlle) Arcy D', Louise Madeleine.
      Nom, qualité: (M.) Guillaume, Jean Nicolas (bourgeois de Paris)